

# **APERÇU DE CARRIÈRE**

Je me suis engagé dans la voie informatique après avoir suivi un cursus de Réalisation Sonore à l'école de cinéma EICAR et acquis une expérience technioque en travaillant dans un cinéma pendant

Je termine actuellement le parcours d'Intégrateur Web proposé par OpenClassrooms et souhaite poursuivre mon parcours grâce à la formation de Machine Learning Engineer également proposée par OpenClassrooms.



## **FORMATIONS**

- -Intégrateur Web par OpenClassrooms
- -Bachelor de Réalisation Sonore option musique à l'EICAR (2016)
- -Bac Sciences & Technologies de l'Industrie et du Développement Durable, spécialisation ITEC (2013)



## COMPÉTENCES

- -Autonomie et rapidité d'apprentissage
- -Compréhension du langage et de la logique informatique
- -Familier au matériel technique
- -Apte à effectuer des tâches variées
- -Fluide en anglais (technique & social)















## COORDONNÉES

- -06.49.47.84.39
- -arthur.lemeur@hotmail.fr





## **EXPÉRIENCES PROFESSIONNELLES**

#### 2022-2024

- -Développeur Web chez EDRLab (alternance)
- => Thorium Reader (UI/UX, application Desktop)
- => Lis Mon Livre (application Amazon Alexa)

#### 2016-2022

-Technicien au cinéma Pathé Aéroville

#### 2018-2019

-Technicien audiovisuel CANAM PRODUCTION (freelance) sur le campus de CAPGEMINI ("Les Fontaines" à Chantilly)

### Depuis 2015

-Compositeur de musique à l'image (courts-metrages, livres audio, publicités)



#### **STAGES**

### Entre 2014 et 2016

- Stage en régie Son chez TF1 (Journal TV)
- Stage régie Son aux théâtres Bobino, Point Virgule et Grand Point Virgule
- Stage au studio Beaumanoir (studios de répétition musicale)



